【裁判字號】    89,易,2003
【裁判日期】    890907
【裁判案由】    違反動產擔保交易法
【裁判全文】
臺灣臺南地方法院刑事判決                        八十九年度易字第二三號
    公  訴  人  臺灣台南地方法院檢察署檢察官
    被      告  甲○○
右列被告因違反動產擔保交易法案件，經檢察官提起公訴 (八十九年度營偵字第七二
九號)，本院判決如左：
    主  文
甲○○動產擔保交易之債務人，意圖不法之利益，將標的物遷移，致生損害於債權人
，處拘役拾日，如易科罰金以參佰元折算壹日，緩刑貳年。
    事  實
一、甲○○於民國八十七年八月三十一日，以動產擔保交易附條件買賣方式，向福灣
    企業股份有限公司（下稱福灣公司）購買車牌號碼Ｊ４─５３８７號自用小貨車
    車一輛，為動產擔保交易之債務人。雙方約定總價金為新台幣（下同）四十五萬
    五千五百四十四元，分三十六期給付，每月一期，每期一萬二千六百五十四元，
    並約定上開機車存放處所為台南縣將軍鄉西華村一五五號，在價金未付清之前，
    標的物所有權仍屬於出賣人所有，買受人僅得依約占有使用，不得任意遷移或為
    其他處分。詎甲○○在取得標的物之後，僅繳付價金至第十六期，自八十九年二
    月後，即拒不付款，且意圖為自己不法之利益，即將該標的物遷移不知去向，致
    福灣公司追索無著受有損害。
二、案經福灣公司訴請臺灣臺南地方法院檢察署檢察官偵查起訴。
    理  由
一、訊據被告甲○○矢口否認涉有右揭犯罪事實，辯稱：該部車子是乙○○以伊名義
    買的，伊沒使用該車，且自己有一部廂型車云云。惟查，上開事實業據告訴人福
    灣公司代理人柯玉堂於檢察官偵訊時指訴綦詳，且經證人即車商業務員婁豫仁到
    庭結證屬實，另證人乙○○亦結證稱：「我們二人一起去買的，當時二人同居，
    所以以她名字買」、「（買後車子何人用？）二人一起用，有一年時間」及「（
    車子現在何處？）不知道，甲○○去開回去了」等語，是被告上開所辯無非卸責
    之詞，不足採採信。此外，復並有附條件買賣合約、動產擔保交易附條件買賣設
    定登記申請書、還款記錄查詢表等附卷可稽，被告甲○○違反動產擔保交易法犯
    行，足堪認定。
二、核被告意圖自己不法之利益，將動產抵押標的物遷移，係犯動產擔保交易法第三
    十八條之罪。爰審酌被告之品行、犯罪之動機、目的、手段、所生危害等一切情
    狀，量處如主文所示之刑，並諭知易科罰金之折算標準，以資懲儆。又被告雖於
    七十九年間，曾犯賭博罪，經本院判處有期徒刑六月緩刑三年確定，惟緩刑期間
    未經撤銷緩刑，有台灣高等法院被告全國前案紀錄表在卷可憑，復與福灣公司達
    成和解，有和解書一紙在卷可按，渠經此教訓後，應知所警惕，信無再犯之虞，
    本院因認所宣告之刑以暫不執行為適當，併諭知緩刑二年，以勵自新。
四、據上論斷，應依刑事訴訟法第二百九十九條第一項前段、動產擔保交易法第三十
    八條，刑法第十一條前段、第四十一條、第七十四條第一款，罰金罰鍰提高標準
    條例第一條前段、第二條，判決如主文。
本案經檢察官宋宗儀到庭執行職務。
中    華    民    國      八十九      年      九      月      七        日
                                  臺灣臺南地方法院刑事第二庭
                                      法  官      鄧  希  賢
右正本證明與原本無異。
如不服本判決，應於判決送達後十日內向本院提出上訴狀( 應附繕本 )。
                                      書記官      陳  美  蓉
中    華    民    國      八十九      年      九      月      七        日
動產擔保交易法第三十八條
 (處分標的物之處罰)
動產擔保交易之債務人，意圖不法之利益，將標的物遷移、出賣、出質、
移轉、抵押或為其他處分，致生損害於債權人者，處三年以下有期徒刑、
拘役或科或併科六千元以下之罰金。


司法院資訊處製作；財團法人民間司法改革基金會備份。
